【裁判字號】    99,易,3106
【裁判日期】    991025
【裁判案由】    竊盜
【裁判全文】
臺灣臺中地方法院刑事判決              99年度易字第3106號
公  訴  人  臺灣臺中地方法院檢察署檢察官
被      告  甲○○
            丁○○
上列被告等因竊盜案件，經檢察官提起公訴（九十九年度偵字第
一八四一七、一八四一八、一九二二三號），本院裁定進行簡式
審判程序，判決如下：
    主    文
甲○○共同竊盜，累犯，處有期徒刑陸月，如易科罰金，以新臺
幣壹仟元折算壹日。又竊盜，累犯，處有期徒刑肆月，如易科罰
金，以新臺幣壹仟元折算壹日；扣案之鑰匙壹支沒收。又竊盜，
累犯，處有期徒刑肆月，如易科罰金，以新臺幣壹仟元折算壹日
；扣案之鑰匙壹支沒收。應執行有期徒刑壹年，如易科罰金，以
新臺幣壹仟元折算壹日；扣案之鑰匙壹支沒收。
丁○○共同竊盜，累犯，處有期徒刑肆月，如易科罰金，以新臺
幣壹仟元折算壹日。
    犯罪事實
一、甲○○前因偽造文書案件，經本院以八十四年度訴字第一二
    三０號判決判處有期徒刑五月，緩刑二年確定；惟其又於緩
    刑期內，因違反槍砲彈藥刀械管制條例案件，經本院以八十
    四年度易字第一九五０號判決判處有期徒刑二月確定；再因
    違反麻醉藥品管理條例案件，經臺灣高等法院臺中分院以八
    十四年度上易字第一五三七號判決判處有期徒刑六月確定；
    前揭緩刑宣告亦經法院裁定撤銷，並就其所犯上開三罪裁定
    應執行有期徒刑一年確定。甲○○又因盜匪、搶奪及違反麻
    醉藥品管理條例案件，經本院以八十四年度訴字第二二九二
    號判決分別判處有期徒刑十二年、一年及七月，應執行有期
    徒刑十三年確定。前揭所處有期徒刑一年及十三年之刑期接
    續執行，於民國九十年十一月十六日假釋出監，本應至九十
    八年一月六日假釋期間始行屆滿。惟甲○○復於假釋期內，
    因犯公共危險案件，經本院以九十一年度豐交簡字第二九０
    號判決判處有期徒刑六月，由本院以九十一年度豐交簡上字
    第三一三號判決駁回上訴確定，上開假釋亦遭撤銷，所餘殘
    刑有期徒刑七年一月二十一日尚待執行。其後適逢中華民國
    九十六年罪犯減刑條例正式施行，甲○○所犯前揭各罪除盜
    匪案件外，均經法院裁定減其刑之二分之一，減刑後所餘殘
    刑為有期徒刑六年四月二十一日，再與前揭公共危險案件經
    減刑後之有期徒刑三月之刑期接續執行，於九十八年八月二
    十日在監服刑期滿執行完畢。丁○○則因詐欺案件，經本院
    以九十六年度沙簡字第五五０號判決判處有期徒刑四月，減
    為有期徒刑二月，如易科罰金以新臺幣一千元折算一日確定
    ；又因施用第二級毒品案件，經本院以九十六年度易字第四
    六一０號判決判處有期徒刑八月，減為有期徒刑四月，如易
    科罰金以新臺幣一千元折算一日確定；上開二罪嗣經法院裁
    定應執行有期徒刑五月，如易科罰金以新臺幣一千元折算一
    日確定，於九十七年八月四日在監服刑期滿執行完畢。
二、詎甲○○、丁○○均不知悔改，竟均意圖為自己不法之所有
    ，共同基於普通竊盜之犯意聯絡，於九十九年六月二十九日
    下午七時零五分許，由甲○○騎乘丁○○所有之車牌號碼Ｖ
    ＲＩ－五０一號輕機車，搭載丁○○於後座，行經臺中縣后
    里鄉○○村○○路三十五號前，見戊○○所使用並停放該處
    之車牌號碼Ｈ九－三六六七號自用小客車未熄火且未上鎖，
    且車內亦放置行動電話及裝有汽車音響可供變賣，遂認有機
    可乘，即由丁○○把風，甲○○下手開啟該車車門並進入駕
    駛座，直接將內含行動電話及汽車音響之上開自用小客車駛
    離現場而竊取得手（該車價值據使用人戊○○於警詢中稱約
    為新臺幣《下同》十萬元），丁○○則騎乘前揭輕機車尾隨
    於後。嗣渠等二人並將放置自用小客車內之ＮＯＫＩＡ牌行
    動電話一支及汽車音響一組取出變賣，各得款一千元及四百
    元，已平分花用殆盡，且於使用該車約一星期後，將之棄置
    在臺中縣大雅鄉○○路二七六巷五十三號附近空地。
三、甲○○復意圖為自己不法之所有，單獨基於普通竊盜之犯意
    ，於九十九年七月十二日上午六時許，在臺中市北屯區○○○路○段四十一號騎樓下，以自備鑰匙插入機車鎖孔啟動引
    擎之方式，竊取己○○所使用並停放該處之車牌號碼ＫＣＶ
    －四六七號重機車（該車價值據己○○於警詢中稱約二萬元
    ），得手後留供己用。另於九十九年七月十九日下午七時許
    ，甲○○復意圖為自己不法之所有，單獨基於普通竊盜之犯
    意，在臺中市○區○○路一四九號前，以自備鑰匙插入機車
    鎖孔啟動引擎之方式，竊取丙○○所使用並停放在該處之車
    牌號碼ＮＵＩ－九五一號重機車，得手後前往臺中市第一廣
    場搭載不知情之丁○○（另為不起訴處分）回后里鄉住處。
四、嗣戊○○、己○○、丙○○發現車輛遭竊後，均先後報警處
    理。經警於九十九年七月十三日下午四時四十分許，在臺中
    縣后里鄉○○路七巷一之五號，起獲己○○所失竊之車牌號
    碼ＫＣＶ－四六七號重機車（已發還使用人己○○領回），
    並過濾鄰近路口之監視錄影畫面，因而查知甲○○竊取該車
    之犯罪事實。又於九十九年七月二十日下午三時零五分許，
    甲○○騎乘上開竊得之車牌號碼ＮＵＩ－九五一號重機車搭
    載丁○○，行經臺中縣沙鹿鎮○○街與日新街交岔路口時，
    因與鄭淑涵所駕駛之車牌號碼七二０九－ＳＪ號自用小客車
    發生擦撞，經到場處理員警查知甲○○所騎乘之該部機車係
    丙○○所失竊之贓車（已發還使用人丙○○領回），始得悉
    甲○○此部分之竊車犯行，並扣得甲○○所有供竊取犯罪事
    實三所示二部機車之鑰匙一支。另經員警依據戊○○遭竊車
    內行動電話之序號，循線追查曾經測試該話機發話功能之通
    訊業者林慶宗，乃憑其所留存之顧客資料，查知係由甲○○
    前來變賣而得悉上情，並由丁○○帶同員警前往上開棄置地
    點，起獲戊○○所失竊之該部車牌號碼Ｈ九－三六六七號自
    用小客車（已發還使用人戊○○領回）。
五、案經臺中縣警察局大甲分局、清水分局分別報告臺灣臺中地
    方法院檢察署檢察官偵查起訴。
    理    由
一、本件被告甲○○、丁○○於準備程序中，先就上開犯罪事實
    為有罪之陳述，且所犯係死刑、無期徒刑、最輕本刑為三年
    以上有期徒刑以外之罪，經本院告知簡式審判程序之旨，並
    聽取檢察官及被告之意見後，依刑事訴訟法第二百七十三條
    之一第一項之規定，裁定進行簡式審判程序，先此敘明。
二、上開犯罪事實，業據被告甲○○、丁○○於偵查及本院審理
    時坦承不諱，核與證人即被害人戊○○、己○○、丙○○於
    警詢中證述之車輛遭竊情節相符，並經證人鄭淑涵、林慶宗
    於警詢中證述查獲被告甲○○、丁○○之經過明確，並有贓
    物認領保管單三份、臺中縣警察局車輛（協尋）尋獲電腦輸
    入單二張、內政部警政署失車－唯讀案件基本資料一份、通
    聯調閱查詢單、回收聲明書各一份、照片四十張附卷可稽，
    及鑰匙一支扣案為憑，足徵被告二人前揭自白應屬實情。本
    案事證已臻明確，被告二人犯行至堪認定。
三、核被告甲○○、丁○○所為，均係犯刑法第三百二十條第一
    項之普通竊盜既遂罪。被告甲○○、丁○○就犯罪事實二所
    示之竊盜犯行，有犯意聯絡及行為分擔，均為共同正犯。另
    被告甲○○於犯罪事實三所犯之二次竊盜犯行，則係其單獨
    所為，與被告丁○○無涉，附此敘明。而被告甲○○所犯上
    開三次竊盜犯罪間，犯意各別，行為互殊，應予分論併罰。
    查被告甲○○前因偽造文書案件，經本院以八十四年度訴字
    第一二三０號判決判處有期徒刑五月，緩刑二年確定；惟其
    又於緩刑期內，因違反槍砲彈藥刀械管制條例案件，經本院
    以八十四年度易字第一九五０號判決判處有期徒刑二月確定
    ；再因違反麻醉藥品管理條例案件，經臺灣高等法院臺中分
    院以八十四年度上易字第一五三七號判決判處有期徒刑六月
    確定；前揭緩刑宣告亦經法院裁定撤銷，並就其所犯上開三
    罪裁定應執行有期徒刑一年確定。被告甲○○又因盜匪、搶
    奪及違反麻醉藥品管理條例案件，經本院以八十四年度訴字
    第二二九二號判決分別判處有期徒刑十二年、一年及七月，
    應執行有期徒刑十三年確定。前揭所處有期徒刑一年及十三
    年之刑期接續執行，於九十年十一月十六日假釋出監，本應
    至九十八年一月六日假釋期間始行屆滿。惟被告甲○○復於
    假釋期內，因犯公共危險案件，經本院以九十一年度豐交簡
    字第二九０號判決判處有期徒刑六月，由本院以九十一年度
    豐交簡上字第三一三號判決駁回上訴確定，上開假釋亦遭撤
    銷，所餘殘刑有期徒刑七年一月二十一日尚待執行。其後適
    逢中華民國九十六年罪犯減刑條例正式施行，被告甲○○所
    犯前揭各罪除盜匪案件外，均經法院裁定減其刑之二分之一
    ，減刑後所餘殘刑為有期徒刑六年四月二十一日，再與前揭
    公共危險案件經減刑後之有期徒刑三月之刑期接續執行，於
    九十八年八月二十日在監服刑期滿執行完畢。被告丁○○則
    因詐欺案件，經本院以九十六年度沙簡字第五五０號判決判
    處有期徒刑四月，減為有期徒刑二月，如易科罰金以新臺幣
    一千元折算一日確定；又因施用第二級毒品案件，經本院以
    九十六年度易字第四六一０號判決判處有期徒刑八月，減為
    有期徒刑四月，如易科罰金以新臺幣一千元折算一日確定；
    上開二罪嗣經法院裁定應執行有期徒刑五月，如易科罰金以
    新臺幣一千元折算一日確定，於九十七年八月四日在監服刑
    期滿執行完畢，均有臺灣高等法院被告前案紀錄表及刑案資
    料查註紀錄表在卷可按。渠等二人受有期徒刑之執行完畢，
    均於五年內故意再犯本件法定本刑有期徒刑以上之罪，為累
    犯，均應依法加重其刑。爰審酌被告甲○○、丁○○均正值
    青壯之年，竟不知憑恃己力掙取金錢以供生活之需，猶恣意
    竊取他人之自用小客車，價值觀念非無偏差；且遭竊之自用
    小客車係被害人戊○○通行往來之重要交通工具，亦具有相
    當之經濟價值，被告二人率然將之竊取，對於被害人戊○○
    所造成之財產危害及生活不便均不容輕忽；又被告甲○○復
    僅因代步所需，再次竊取被害人己○○、丙○○之機車，益
    加彰顯其毫無尊重他人財產權之漠然心態，不容輕縱；另參
    以被告二人犯罪動機、目的、手段、竊取財物之價值多寡、
    於偵、審期間坦承犯行之犯後態度、被告丁○○在共同犯罪
    中僅分擔把風角色、均具有國中肄業學歷之智識程度等一切
    情狀，分別量處如主文所示之刑，被告甲○○部分並定其應
    執行之刑，復均諭知易科罰金之折算標準，以示懲儆。
四、扣案之鑰匙一支，係被告甲○○所有供竊取如犯罪事實三所
    示二部機車之犯罪工具，此經被告甲○○於九十九年七月二
    十日警詢及本院行準備程序時供述至明，應依刑法第三十八
    條第一項第二款之規定，於各該所犯竊盜罪之主文項下諭知
    沒收。
據上論斷，應依刑事訴訟法第二百七十三條之一第一項、第二百
九十九條第一項前段，刑法第二十八條、第三百二十條第一項、
第四十七條第一項、第五十一條第五款、第四十一條第一項前段
、第八項、第三十八條第一項第二款，刑法施行法第一條之一第
一項、第二項前段，判決如主文。
本案經檢察官乙○○到庭執行職務。
中    華    民    國    99    年    10    月    25    日
                    刑事第七庭  法  官  高文崇
上正本證明與原本無異。
如不服本判決，應於收送達後10日內向本院提出上訴書狀（應敘
述具體理由並附繕本）。
上訴書狀如未敘述理由，應於上訴期間屆滿後20日內補提理由書
於本院。
告訴人或被害人對於判決如有不服具備理由請求檢察官上訴者，
其上訴期間之計算係以檢察官收受判決正本之日期為準。
                                書記官  林淑慧
中    華    民    國    99    年    10    月    25    日
附錄本案論罪科刑法條：
刑法第三百二十條第一項：
意圖為自己或第三人不法之所有，而竊取他人之動產者，為竊盜
罪，處五年以下有期徒刑、拘役或五百元以下罰金。

司法院資訊處製作；財團法人民間司法改革基金會備份。
